臺灣臺北地方法院交通事件裁定　　　　　　　　　　九十三年度交聲字第五六四號
　　原處分機關　臺北市交通事件裁決所
　　異　議　人
　　即受處分人　甲○○
右異議人即受處分人因違反道路交通管理處罰條例案件，對於臺北市交通事件裁決所
於九十三年六月二十三日所為之處分（原處分案號：北市裁三字第裁二二─ＡＣＵ五
二九九二一號），聲明異議，本院裁定如左：
    主  文
異議駁回。
    理  由
一、按汽（機）車駕駛人飲用酒類或其他類似物後其吐氣所含酒精濃度超過每公升
    ‧二五毫克或血液中酒精濃度超過百分之‧五以上者，不得駕車，道路交通
    安全規則第一百十四條第二款有明文規定；又汽（機）車駕駛人，駕駛汽（機）
    車經測試檢定酒精濃度超過規定標準者，處新臺幣（下同）一萬五千元以上六萬
    元以下罰鍰，並當場移置保管其車輛及吊扣其駕駛執照一年，道路交通管理處罰
    條例第三十五條第一項第一款亦有明定。
二、本件異議人即受處分人甲○○於民國九十三年五月二十日凌晨五時二十一分許，
    在臺北市市○○道○段處，因駕駛車號二Ｃ－六八五七號自用小客車經臺北市政
    府警察局大安分局警員測試檢定其呼氣所含酒精濃度值達每公升○‧六八毫克，
    以異議人有違反前揭道路交通管理處罰條例第三十五條第一項第一款規定之行為
    當場掣單舉發，經將舉發通知單送達於異議人後，異議人於舉發通知單上所載之
    應到案日期前向原處分機關提出申訴，經原處分機關函請舉發單位調查結果，仍
    認異議人有前開違規行為，原處分機關乃依道路交通管理處罰條例第三十五條第
    一項第一款及違反道路交通管理事件統一裁罰標準表之規定，於九十三年六月二
    十三日裁處異議人罰鍰四萬九千五百元，並吊扣駕駛執照十二個月。
三、異議人聲明異議意旨，固不否認有於前揭時地為警攔檢測試呼氣所含酒精濃度結
    果達每公升○‧六八毫克之事實，惟矢口否認有右述違規行為，並辯稱：伊因併
    排停車於市○○道１０２號前，事後從ＰＵＢ出來經對方表示其車子遭伊碰傷，
    雙方爭執無結論而報警處理，經協議仍無共識後，始經警方對其進行酒測，伊因
    酒測值未過遭舉發，惟伊非行車當場遭舉發，車子是事前未喝酒狀態時駕駛至Ｐ
    ＵＢ，伊從ＰＵＢ出來後並未駕車，實際上並無酒醉駕車之違規行為云云。經查
    ，異議人於前揭時地有酒後駕車之行為，業據被告於當日臺北市政府警察局大安
    分局承辦警員製作道路交通談話紀錄時供承不諱，有該交通事故談話紀錄表影一
    份可按，且觀諸異議人該談話記錄中所稱：「我車沿市○○道西往東欲路邊停車
    ，我向右路邊停車，停車後有一位年青人曾繼祖突然跑來跟我說我車與他的車子
    發生碰撞要求我賠償，但是我覺得我與他的車沒發生碰撞... 等警方到達我將車
    開回大概位置時，我車右側車身於此時確實與該車發生碰撞... 」等情，與斯時
    和異議人因車輛擦撞糾紛發生爭執之曾繼祖所指稱：「... 我人正在外面，正好
    看見我車被一輛自小客二Ｃ—六八五七沿市○○道西往東外側車道切至路邊時該
    車右前車頭擦撞我車左前車頭，因而肇事，肇事後對方下車還不承認與我車發生
    碰撞，我請警方前來處理時，警方請該駕駛倒車開回大約肇事位置比較車損位置
    ，比對完該車向前開右側車身再次撞擊我車左前車頭」等情相互參照，有各該談
    話紀錄表影本各一份可考，均可見異議人係在駕車甫停靠路邊後，即遭案外人曾
    繼祖以當場目睹異議人駕車撞及車輛而攔下理論，迄員警到達處理期間，異議人
    並未離開現場，異議人所辯稱發生擦撞後始進入ＰＵＢ飲酒，飲酒後即未再駕車
    云云，顯屬卸責之詞而無足採，其確有酒後駕車之違規行為，已堪認定。
四、綜上所述，異議人為汽車駕駛人，其駕駛小型車經測試檢定其吐氣所含酒精濃度
    已達每公升○‧六八毫克，既有酒後駕車之違規行為，從而，原處分機關依前揭
    道路交通管理處罰條例第三十五條第一項第一款及違反道路交通管理事件統一裁
    罰標準表之規定，裁處異議人罰鍰四萬九千五百元，並吊扣駕駛執照十二個月，
　　核無違誤，本件異議人之異議為無理由，自應將其異議駁回。
據上論斷，應依道路交通案件處理辦法第十九條，裁定如主文。
中　　　華　　　民　　　國　　九十三　　年　　　七　　　月　　二十六　　日
                                      臺灣臺北地方法院交通法庭
                                          法　官 林麗真
右正本證明與原本無異
如不服本裁定應於送達後五日內向本院提出抗告狀
                                          書記官 張汝琪
中　　　華　　　民　　　國　　九十三　　年　　　七　　　月　　二十八　　日
